【裁判字號】    91,交易,217
【裁判日期】    920108
【裁判案由】    過失傷害
【裁判全文】
臺灣臺中地方法院刑事判決                        九十一年度交易字第二一七號
    公  訴  人  臺灣台中地方法院檢察署檢察官
    被      告  甲○○  女  三.
右列被告因過失傷害案件，經檢察官聲請簡易判決處刑（九十年度偵字第一三九六二
號），本院台中簡易庭認不宜以簡易判決處刑（九十一年度中交簡字第四四三號），
改依通常程序審理，本院判決如左：
    主  文
甲○○因過失傷害人，處有期徒刑貳月，如易科罰金，以佰元折算壹日。
    事  實
一、甲○○於民國八十九年十月十一日二十一時二十五分許，駕駛車牌號碼ＭＹ─三
    二七六號自小客車，沿台中市南區昌明巷二之一號旁之道路由西向東往文心南路
    方向行駛，途經台中市南屯區昌明巷與大慶街麻園三號橋前時，其原應注意行經
    無號誌之交岔路口，應減速慢行，作隨時停車之準備，而依當時天氣晴、夜間有
    照明、路面狀況乾燥、無缺陷、無障礙物、視距良好等客觀情形，並無不能注意
    之情事，竟疏於注意，未減速慢行，未作隨時停車之準備，且未注意車前狀況，
    隨時採取必要之安全措施，以避免危險之發生。在行經上開速限為時速四十公里
    之無號誌交岔路口時，仍以時速四十公里之速度行駛，適蘇威誠（未據告訴及起
    訴）騎乘車牌號碼ＭＤＢ─六一六號重機車搭載丁○○，由台中市○○○○路沿
    昌明巷往大慶街方向行駛，亦因行經該處無號誌交岔路口，因左方車未讓右方車
    先行之疏失而與王車擦撞，致丁○○因而受有頭部外傷併右耳挫傷、右肩挫擦傷
    、右腳跟裂傷約十乘一乘一公分等之傷害。
二、案經丁○○及其法定代理人丙○○訴經台中市警察局第四分局報請臺灣臺中地方
    法院檢察署檢察官偵查後向本院聲請以簡易判決處刑，經本院台中簡易庭認不宜
    以簡易判決處刑，改依通常程序審理。
    理  由
一、右揭被告甲○○駕車肇事之事實，業據被告坦白承認，並有警製道路交通事故調
    查表、肇事現場圖各一紙、現場照片三紙在卷可參，而告訴人丁○○確因本件車
    禍受有上開傷害之事實，亦有私立中山醫學院附設孫中山先生紀念醫院診斷證明
    書一紙附卷可佐，被告之自白堪信與事實相符。
二、按汽車行駛至無號誌之交岔路口，應減速慢行，作隨時停車之準備；再汽車駕駛
    人駕駛汽車應注意車前狀況，並隨時採取必要之安全措施；修正前道路交通安全
    規則第九十三條第一項第四款、現行同規則第九十四條第三項分別定有明文。被
    告為領有駕駛執照之人，駕車自應注意上述道路交通安全規定，其駕車行經上開
    路口時，原須注意車前狀況，確認無左右車無來車，並作隨時停車之準備後，方
    能穿越路口，而依前開調查報告表可知，當時天候晴、夜間有照明、路面乾燥、
    無缺陷、道路無障礙物、視距良好之客觀情形下，並無任何不能注意之情形，其
    竟疏未注意上開規定，冒然前進，雙方不及閃避，致告訴人丁○○所搭乘之機車
    倒地，告訴人丁○○因而受有如事實欄所示之傷害，可證被告之駕車失當行為，
    顯有過失。又本件經送鑑定結果，亦同此見解，認被告為肇事次因，有台灣省車
    輛行車事故覆議鑑定委員會九十一年十一月二十一日府覆議字第九一二三一九號
    函一件在卷可稽。告訴人雖稱：被告係逆向行駛云云，惟為被告所否認，辯稱：
    當時並無單行道之標誌等語。且經本院訊問現場處理之警員戊○○，證稱：「當
    時是被告自承逆向，進來的路口有無單行道，是根據二造所講，我並未去看有無
    禁止進入之標誌」，且於本院現場履勘時明確證稱「我當時並沒有到正德二巷二
    一之十二號前方之橋頭（麻園第四橋）看標誌」。且經被告之夫於案發後向台中
    市政府陳請釋疑，台中市政府函覆稱「本府交通局自八十九年元月成立起並未公
    告該路段為單行道」有該府九十府交規字第一二一０四號函在卷可稽。而被告之
    夫因本件經舉發之「逆向行駛」交通通違規事件亦因「該處道路交通管制設施有
    瑕疵」而准予註銷，亦有台中市警察局九十年五月三日（九十）中市警交字第六
    三０五號函在卷可考。而證人即台中市政府交通局承辦人員乙○○亦證稱：「我
    收到函，確實有來看，當時麻園溪兩側都沒有單行道相關標誌、標線」，核與台
    中市警察局查覆本院之九十一年九月二日中市警交字第０九一００六二二九七號
    函內容相符。故八十九年十月十一日前該路口屬無標線狀態，被告並無違反標線
    、標誌之情形，應可認定，被告所辯應屬可採，惟此並不影響被告前開過失認定
    ，附此敘明。再告訴人確因本件車禍，受有前開傷害，已如前述，則被告過失駕
    車肇事行為，與告訴人丁○○之受傷結果間，顯具有相當因果關係，被告應負過
    失責任。被告過失傷害犯行已堪認定。
三、核被告甲○○所為，係犯刑法第二百八十四條第一項之過失傷害罪。爰審酌被告
    之過失程度、所生之危害、肇事後之態度，且被告尚未與被害人達成民事和解賠
    償等一切情狀，判處如主文所示之刑，而行為時刑法第四十一條關於犯最重本刑
    為三年以下有期徒刑之罪之得易科罰金之規定，業經總統於九十年一月十日公布
    修正為現行刑法第四十一條第一項前段犯最重本刑為五年以下有期徒刑之罪得易
    科罰金，而本罪既屬最重本刑為六月以下有期徒刑之罪，比較新舊法之結果並無
    刑法第二條第一項但書之情形，自應依裁判時之法律即現行刑法第四十一條第一
    項前段之規定諭知易科罰金之折算標準，併此敘明。
四、依刑事訴訟法第四百五十二條、第二百九十九條第一項前段，刑法第二條第一項
    前段、第二百八十四條第一項前段、第四十一條第一項前段，罰金罰鍰提高標準
    條例第一條前段、第二條前段，判決如主文。
中      華      民      國      九十二      年      一      月    八    日
                                   台灣台中地方法院交通法庭
                                        法  官   王  靜  秋
右正本證明與原本無異。
如不服本判決，應於送達後十日內向本院提出上訴狀（須附繕本），上訴於台灣高等
法院台中分院。
                                        書記官
中      華      民      國      九十二      年      一      月    八    日
附錄論罪科刑法條
刑法第二百八十四條第一項
    因過失傷害人者，處六月以下有期徒刑，拘役或五百元以下罰金，致重傷者，處
  一年以下有期徒刑、拘役或五百元以下罰金。


司法院資訊處製作；財團法人民間司法改革基金會備份。
